臺灣高等法院民事裁定
110年度家聲抗字第23號
抗  告  人  譙盛安  
            譙慧珍  
            譙慧芬  

            譙克強  

            楊成家  
            楊成人  
            楊成宗  
            楊雅美  


上列抗告人因與相對人譙堯仁間聲請確定訴訟費用額事件，聲明
異議，對於中華民國110年4月15日臺灣臺北地方法院裁定(110年
度家事聲字第3號），提起抗告，本院裁定如下：
    主  文
抗告駁回。                                           
抗告程序費用由抗告人負擔。
    理  由
一、按法院未於訴訟費用之裁判確定其費用額者，第一審受訴法
    院於該裁判有執行力後，應依聲請以裁定確定之；依此裁定
    所確定之訴訟費用額，應於裁定送達之翌日起，加給按法定
    利率計算之利息，民事訴訟法第91條第1項、第3項定有明文
     。此於家事訴訟事件之裁判，依家事事件法第51條規定，
    亦有準用。又確定訴訟費用額之程序，僅在審究有求償權之
    一造當事人所開列之費用項目，及其提出支付費用之計算書
    等證據，是否屬於訴訟費用之範圍，以確定應負擔訴訟費用
    之他造當事人所應賠償其訴訟費用之數額，性質上係就訴訟
    費用負擔之裁判為補充性確定其數額之裁定程序。故他造當
    事人於確定訴訟費用額之程序中，不得提出關於訴訟費用償
    還請求權業已清償、抵銷、免除、和解或罹於時效消滅等實
    體法上權利消滅之抗辯(最高法院109年度台抗字第277號裁
    定意旨參照)。
二、抗告人異議及抗告意旨略以：伊與相對人間請求分割遺產等
    事件，經臺灣臺北地方法院103年度家訴字第112號、本院10
    5年度家上字第63號判決、最高法院109年度台上字第257號
    裁定確定（下稱分割遺產事件），伊因分割遺產事件應賠償
    予相對人之訴訟費用額，已經兩造合意於原法院109年度司
    執字第76853號强制執行事件（下稱執行事件）中抵銷，且
    無差額，相對人並無聲請確定訴訟費用額之必要。原法院司
    法事務官（下稱司事官）准依聲請確定系爭分割遺產事件之
    訴訟費用額，於法不合，原裁定駁回伊之異議不當等語。
三、查兩造間分割遺產等事件，業經判決確定，第一、二審訴訟費用由相對人、抗告人譙盛安、譙慧珍、譙慧芬、譙克強（下合稱譙盛安等4人）各負擔1/6，抗告人楊成家、楊成人、楊成宗、楊雅美（下合稱楊成家等4人）連帶負擔1/6，第三審訴訟費由抗告人負擔。第一審訴訟費用新臺幣(下同)18萬2,984元由抗告人預納，第二審訴訟費用27萬4,476元由相對人預納等情，業據本院依職權調取系爭事件卷證審認無訛，並有卷附歷審裁判、確定證明書足憑（見原法院司家聲卷第7至31頁）。則原法院司事官依兩造預納之訴訟費用，就其相等之額抵銷後，依民事訴訟法第93條規定，確定譙盛安等4人應各賠償相對人訴費用額3萬9,647元，楊成家等4人應連帶賠償相對人訴訟費用額3萬9,647元，及均自裁定送達翌日起算之法定遲延利息，於法並無違誤。抗告人雖以其應賠償之訴訟費用額已經於執行事件中抵銷，然為相對人所否認，且抵銷與否，事涉實體法律關係之爭執，揆諸前開說明，並非確定訴訟費用額程序中所得審究，抗告人主張其 依民事訴訟法第93條規定抵銷後已無餘額，法院不得再裁定確定訴訟費用額云云，容屬有誤。從而，原法院駁回抗告人之異議，並無不合。抗告意旨指摘原裁定不當，聲明廢棄，為無理由，應予駁回。
四、據上論結，本件抗告為無理由，爰裁定如主文。
中　　華　　民　　國　　110 　年　　10 　　月　　7　　日
                    家事法庭
                        審判長法  官  王怡雯
                              法  官  王育珍
                              法  官  吳素勤
正本係照原本作成。
本裁定除以適用法規顯有錯誤為理由外，不得再抗告。如提起再
抗告，應於收受送達後10日內委任律師為代理人向本院提出再抗
告狀。並繳納再抗告費新臺幣１千元。
中　　華　　民　　國　　110 　年　　10　　月　　7 　　日
　　　　　　　　　　　　    　書記官  林敬傑